【裁判字號】    90,交抗,25
【裁判日期】    900216
【裁判案由】    聲明異議
【裁判全文】
臺灣高等法院高雄分院刑事裁定                   九十年度交抗字第二五號
    抗  告  人
    即  異議人  甲○○
右列抗告人聲明異議案件，不服臺灣屏東地方法院中華民國九十年二月十六日裁定（
九十年度交聲字第一號）提起抗告，本院裁定如左：
      主      文
抗告駁回。
      理      由
一、按「汽車行駛於高速公路或設站管制之道路，而不遵管制之規定者，處汽車駕駛
    人新台幣三千元以上六千元以下罰鍰」，道路交通管理處罰條例第三十三條第一
    項定有明文。
二、異議意旨略以：異議人於民國八十九年十一月十二日十四時五十分許，固曾駕駛
    車號Ｆ６－５６６３號自小客車行經國道三號高速公路南向九十七公里處，然其
    於駕駛時曾注意車上之時速表，當時車輛時速並未超過一百公里，且為警攔檢前
    ，另有他輛汽車以更高之速度超越異議人之車輛，故認舉發之警員係誤將該輛汽
    車之速度認為異議人汽車之速度，至原舉發及處分有誤，爰請求將原處分撤銷。
三、經查，抗告人即異議人所駕駛之前開汽車，於行經前開地點時，經警員當場以雷
    射測速槍測得車速為時速一百十五公里（測距為一百三十三公尺），顯超過該路
    段每小時一百公里之速限，而異議人之違規過程均在警員之監視中，確認係異議
    人所駕之車輛超速，始當場將異議人所駕駛之車輛攔下，並告知異議人違規之情
    事，復出示該雷射測速槍測速之結果，故可以確認為異議人所駕駛之上述車輛違
    規無誤一節，已經內政部國道公路警察局第六警察隊以八十九年十一月二十九日
    （八九）公警國六刑字第一七二二六號、九十年二月一日（九０）公警國六刑字
    第一一五九號函覆無誤；次查，前開異議人之違規情事，係由執勤員警於當場出
    示測速結果予異議人審視後，當場舉發，並由異議人於舉發通知書上簽收確認一
    節，除經舉發單位以前述函覆明確外，亦為異議人所是認，可見前述函覆稱異議
    人之違規情節，均經執勤警員全程監視，並以雷射測速槍測速無誤一節非虛，而
    異議人復無法舉證以明執勤之員警有何故意誣陷異議人之理由或明顯誤測之情事
    ，尚難認舉發及移送機關之前開裁決有何錯誤。綜上所述，原處分機關據引道路
    交通處罰錯誤。綜上所述，原處分機關據引道路交通處罰條例第三十三條第一項
之規定，裁處罰金新台幣三千元，核無不當。則原審所為駁回聲明異議之裁定，
    並無不合，抗告意旨，雖指稱：伊並未駕車超速，執勤警員無不誤測或故意誤測
    之可能性云云，指摘原裁定不當，為無理由，應予駁回。
四、據上論斷，應依道路交通處理辦法第二十六條、刑事訴訟法第四百十二條，裁定
    如主文。
中    華    民    國      九十      年       三       月       十五     日
                              臺灣高等法院高雄分院刑事第三庭
                                  審判長法官  莊秋桃
                                        法官  陳中和
                                        法官  謝宏宗
右正本證明與原本無異。
不得再抗告。
                                      書記官  陳靖華
中    華    民    國      九十      年       三       月       十九     日
                                                                    Ａ


司法院資訊處製作；財團法人民間司法改革基金會備份。
